Inventaris van het archief van het Nederlands Commissariaat te Soerabaja (Indonesië), 1950-1957
Nationaal Archief, Den Haag
- ECONOMIE, ARBEID EN MIGRATIE, 6
  - Rapportage aan het Hoge Commissariaat te Djakarta over arbeidsconflicten bij diverse bedrijven, 1953-1957.; 1744; 1 pak
  - Brief aan het Hoge Commissariaat te Djakarta met een beschouwing over de Nederlandse industrie in Oost-Java, 1954.; 1745; 1 stuk
  - Brief aan het Hoge Commissariaat te Djakarta over een tweetal bezoeken van de minister van Economische Zaken van Indonesië aan Soerabaja, 1954.; 1746; 1 stuk
  - Stukken betreffende de richtlijnen voor de administratieve verwerking van boekingen van waarborgsommen ten behoeve van delegaties voor het levensonderhoud van in Nederland wonende gezinsleden, 1954.; 1748; 1 omslag
  - Stukken betreffende de verwerking van de produktiegegevens in een staat van het Algemeen Landbouw Syndicaat van landbouw-ondernemingen in Oost-Java over 1950-1953, 1954.; 1749; 1 omslag
  - Rapport van de heer M. van Oordt over de 31e jaarmarkt te Soerabaja op 31 juli 1954, 1750; 1 stuk
  - Rapporten met economische notities van het Hoge Commissariaat te Djakarta, 1954-1956.; 1751; 1 pak
  - Rapportage aan het Hoge Commissariaat te Djakarta over de Indonesische banken in Soerabaja en over de financieel-economische situatie in Indonesië, 1954-1957.; 1752; 1 omslag
  - Brief aan het Hoge Commissariaat te Djakarta met gegevens over de radiomontagefabrieken in Indonesië, 1955.; 1753; 1 stuk
  - Rapport aan het Hoge Commissariaat te Djakarta over het petroleum-tekort in Oost-Java, met geleidebrief, 1955.; 1754; 1 omslag
  - Instructies van het Hoge Commissariaat te Djakarta met betrekking tot de arbeidsvoorwaarden voor Nederlandse werknemers, 1955.; 1755; 1 omslag
  - Stukken betreffende de totstandkoming van staten met de indexcijfers van de kosten van levensonderhoud in de commissariaatssteden, 1955.; 1756; 1 omslag
  - Richtlijnen van het Hoge Commissariaat te Djakarta met betrekking tot nieuwe transferregelingen, 1955-1957.; 1757; 1 omslag
  - Brief aan de tijdelijke zaakgelastigde te Djakarta over de steenkool- en ijzerertsexploitatie op Pulu Laut, 1956.; 1758; 1 stuk
  - Rapportage aan de tijdelijke zaakgelastigde te Djakarta over de incidenten bij de verwijdering van onwettige occupanten, de zogenaamde 'Pakis-affaire', 1956.; 1759; 1 omslag
  - Rapportage aan de tijdelijke zaakgelastigde te Djakarta over de bouw van een papierfabriek in de residentie Kedu, 1956.; 1760; 1 omslag
  - Jaarverslag over het jaar 1955 van de afdeling Emigratie van het Hoge Commissariaat te Djakarta, met geleidebrief, 1956.; 1762; 1 omslag
  - Brieven aan de tijdelijke zaakgelastigde te Djakarta over bezoeken van een Russische technische commissie en een Tsjechische handelsmissie aan Soerabaja, 1956-1957.; 1763; 1 omslag
  - Het verstrekken van gegevens over de nationalisatie van veembedrijven en de oprichting van de NV Kapok, 1956-1957.; 1765; 1 omslag
- SOCIALE, MAATSCHAPPELIJKE EN MEDISCHE ZORG, 7
  - Richtlijnen van het Hoge Commissariaat te Djakarta voor de behandeling van verzoeken om overtocht op rijksvoorschotbasis naar Nederland, 1951-1957.; 1766; 1 omslag
  - Stukken betreffende de sociale zorg voor Nederlanders in Indonesië, 1952-1957.; 1767-1770; 4 omslagen
    - 1952-1954, algemeen, 1767
    - 1954-1957, idem, 1768
    - 1954-1955, personeel Stroohoeden Veem, 1769
    - 1955, personeel NV Braat, 1770
  - Stukken betreffende de betrokkenheid van Indonesië bij de hulpverlening aan Nederland met betrekking tot de watersnoodramp van 1953, 1771; 1 omslag
  - Stukken betreffende de oprichting en financiering van de 'Lavalette-kliniek' voor longlijders te Malang, 1953-1956.; 1772; 1 omslag
  - Stukken betreffende de Nederlandse verenigingen in Indonesië, 1953-1957.; 1773-1775; 3 omslagen
    - De Nederlandse Groep, 1954-1957, 1773
    - Koninklijke Instituut van Ingenieurs, 1955, 1774
    - Nederlandse Vereniging te Soerabaja, 1953, 1775
  - Stukken betreffende de Stichting Medisch Contact en het daarbij behorende Darmo-ziekenhuis in Oost-Java, 1953-1957.; 1776; 1 omslag
  - Het verstrekken van gegevens aan het Hoge Commissariaat te Djakarta over het aantal Nederlanders in Indonesië en een opgave van Nederlandse verenigingen en clubs in het ressort Oost-Java, 1953-1957.; 1777; 1 omslag
  - Stukken betreffende de medische verzorging van Nederlandse ondersteunden te Soerabaja, 1954.; 1778; 1 omslag
  - Nota van D.C.W. Engelsman aan de commissaris over het sociale klimaat onder de Indische Nederlanders, 1954.; 1779; 1 stuk
  - Stukken betreffende de toekenning van een specialistentoelage aan Nederlandse doktoren in ziekenhuizen in Indonesië, 1954-1955.; 1780; 1 omslag
  - Stukken betreffende de oprichting en de werkzaamheden van de organisaties voor de sociale verzorging van Nederlanders in Indonesië, 1954-1956.; 1781-1784; 4 omslagen
    - Centraal College van Advies en Bijstand, 1954, 1781
    - Commissie voor Advies en Bijstand te Malang, 1955, 1782
    - Locale Commissie van Advies en Bijstand te Soerabaja, 1955, 1783
    - Plaatselijk College van Advies en Bijstand te Bogor, 1955-1956, 1784
  - Verslag aan de Hoge Commissaris te Djakarta van een bijeenkomst georganiseerd door het Comité van de Wereld-Jeugdbeweging voor de viering van de dag van de strijd tegen het kolonialisme op 20 februari 1955, 1785; 1 stuk
  - Stukken betreffende de problematiek rond het afsluiten van een vrijwillige ouderdomsverzekering, 1955.; 1786; 1 omslag
  - Brieven aan de Hoge Commissaris te Djakarta over de repatriëring van Nederlanders, 1955.; 1787; 1 omslag
  - Stukken betreffende het verzoek aan de plaatsvervangend hoge commissaris te Djakarta om een regeling te treffen voor de behandeling van de aanvragen voor het afsluiten van Vrijwillige Ouderdoms Verzekeringen, 1955.; 1788; 1 omslag
  - Stukken ontvangen van het Hoge Commissariaat te Djakarta over de `Stichting Hulp aan Onze Mensen in Indonesië', 1955.; 1789; 1 omslag
  - Instructies van het Hoge Commissariaat te Djakarta over de bemiddeling voor betalingen in Nederland, 1955-1956.; 1790; 1 omslag
  - Stukken betreffende het treffen van een huisartsenregeling voor het personeel op het Commissariaat, 1955-1957.; 1791; 1 omslag
  - Stukken betreffende de repatriëring van Papoea's van Indonesië naar Nieuw-Guinea, 1956.; 1792; 1 omslag
  - Brief van het Hoge Commissariaat te Djakarta met een beschouwing over de repatriëring van Ambonezen in Nederland naar Indonesië, 1956.; 1793; 1 stuk
  - Stukken betreffende de oprichting van het 'Sociaal Fonds Personeel der Diplomatieke Vertegenwoordiging der Nederlanden in Indonesië' te Djakarta, 1957.; 1794; 1 omslag
- CULTURELE AANGELEGENHEDEN EN VOORLICHTING, 8
  - Stukken betreffende de van het Hoge Commissariaat te Djakarta ontvangen persvoorlichting met overzichten van de Indonesische en de Chinees Maleise pers, 1950.; 1795; 1 pak
  - Stukken betreffende het onderwijs voor Nederlanders in Indonesië, 1950-1957.; 1796-1805; 10 omslagen
    - Algemeen, 1950-1951, 1796
    - Bouwobject nr. 165 (school te Kediri), 1956-1957, 1797
    - Concordante middelbaar en voorbereidend hoger onderwijs, 1953-1955, 1798
    - Concordante school te Probolinggo, 1955, 1799
    - Heroriëntering van het aanpassingsonderwijs, 1954-1956, 1800
    - Onderwijs aan Nederlandse blijverskinderen en aanpassingsonderwijs, 1952-1953, 1801
    - Opening van een economische faculteit te Soerabaja, 1954, 1802
    - Opening van de Academie voor Binnenlands Bestuur in aanwezigheid van president Soekarno, 1956, 1803
    - Stichting 'De Associatie', 1955, 1804
    - Toekenning subsidie voor schoolgeld aan leerlingen die concordant onderwijs volgen, 1953-1955, 1805
  - Stukken betreffende de correspondentie over artikelen uit diverse kranten en tijdschriften, 1951-1956.; 1806; 1 pak
  - Stukken betreffende de herdenking van overleden oorlogsslachtoffers in Indonesië en de zorg voor de monumenten en de oorlogsgraven, 1951-1957.; 1807-1812; 5 omslagen en 1 pak
    - De dodenherdenking op 3 en 4 mei, 1951-1957, 1807
    - Ereveld Kembang Kuning, 1952-1957, 1808
    - Ereveld Kembang Kuning, 1955, 1809
    - Erevelden in Indonesië, algemeen, 1952, 1810
    - Karel Doormanmonument, 1952-1957, 1811; pak
    - Vrijheidsmonument te Malang, 1953, 1812
  - Brief aan de hoge commissaris te Djakarta met een beschouwing over de Nederlandse dagbladen in Soerabaja, 1952.; 1813; 1 stuk
  - Stukken betreffende de ontwikkeling van de Indonesische pers, 1952-1955.; 1814; 1 omslag
  - Rapportage aan het Hoge Commissariaat te Djakarta over de politiek in de protestantse kerk in Indonesië, 1953.; 1815; 1 omslag
  - Verslag aan het Hoge Commissariaat te Djakarta van een lezing over de reis naar Europa, Egypte, Pakistan en India van de heer Roeslan Abdoelgani, secretaris-generaal van het ministerie van Voorlichting, 1954.; 1816; 1 stuk
  - Stukken betreffende de studiemogelijkheden voor abituriënten van aanpassings-lagere scholen, 1955.; 1817; 1 omslag
  - Verslag aan het Hoge Commissariaat te Djakarta over de voorlichting in de Indonesische en Engelse taal aan Indonesische studenten, 1955.; 1818; 1 stuk
  - Verslag van J. de Leeuw aan de tijdelijke zaakgelastigde te Djakarta van een bezoek van de Egyptische Culturele Missie aan Oost-Java, met kranteartikelen, 1956.; 1819; 1 stuk
  - Rapportage aan het Hoge Commissariaat te Djakarta over de Islam in Indonesië, 1956; 1820; 1 omslag
- STAATKUNDE EN LANDSVERDEDIGING, 9
  - Richtlijnen van het Hoge Commissariaat te Djakarta ten aanzien van de rol van de commissariaten bij de afwikkeling van militair-administratieve aangelegenheden, 1950-1957.; 1821; 1 omslag
  - Verslagen over de politieke toestand op Oost-Java, 1951-[1952].; 1823; 1 omslag
  - Stukken betreffende het jaarverslag 1951-1952 van de vlootbasis Penataran Angkatan Laut te Soerabaja, 1824; 1 omslag
  - Rapportage aan het Hoge Commissariaat te Djakarta over de chaotische toestand in de haven van Soerabaja, 1951-1952.; 1825; 1 omslag
  - Stukken betreffende de totstandkoming van de rapporten 206-250 over binnenlandse politieke aangelegenheden, 1951-1952.; 1826; 1 pak
  - Rapportage aan het Hoge Commissariaat te Djakarta over de ontploffing aan boord van het schip Hr. Ms. 'Snellius', 1952.; 1827; 1 omslag
  - Stukken betreffende de soevereiniteitsoverdracht door koningin Juliana en de aanvaarding van deze door de Indonesische delegatie in Amsterdam, 1952.; 1828; 1 omslag
  - Stukken betreffende de Chinese communistische politieke stromingen en activiteiten in Indonesië, 1952-1953.; 1829; 1 omslag
  - Rapporten en verslagen van J. van der Zwaal en H. Menke, 1952-1955.; 1830-1839; 7 stukken en 3 omslagen
    - Bezoek van de vice-president M. Hatta aan Oost-Java, 1955, 1830
    - Jaarmarkt in Soerabaja, 1952, 1831
    - Javaanse kunstavonden, 1952, 1832
    - Karakterschets van kolonel Bambang Sugeng, 1952, 1833
    - Moord op de voorzitter van de Lambokraad Saleh Sungkar, 1952, 1834
    - Politieke situatie op Oost-Java, 1953-1955, 1835; omslag
    - Receptie ter gelegenheid van het 40-jarig bestaan van de P.S.I.I., 1952, 1836
    - Recepties bij de Japanse consul, 1952, 1837; omslag
    - Vierdaags-verblijf op Lombok, 1952, 1838; omslag
    - Weermachtsdag te Malang, 1952, 1839
  - Rapportage aan het Hoge Commissariaat te Djakarta over de politieke verhoudingen en partijen in Indonesië, 1952-1956.; 1840; 1 pak
  - Stukken betreffende het binnenlands bestuur in Indonesië, 1952-1957.; 1841; 1 omslag
  - Stukken betreffende de infiltratie van de Darul Islam in de bevolking van Oost-Java, 1953.; 1842; 1 omslag
  - Rapportage aan het Hoge Commissariaat te Djakarta over de algemene stemming over het nieuwe kabinet, 1953.; 1843; 1 omslag
  - Stukken betreffende het geven van een beschouwing over de ontwikkelingen in de politieke organisatie van de Indo-Indonesiërs, 1953.; 1844; 1 omslag
  - Rapportage aan het Hoge Commissariaat te Djakarta over de toespraken van de islamiet Kjai Isa Anshari, 1953-1954.; 1845; 1 omslag
  - Stukken betreffende de communistische partijen en activiteiten in Indonesië, 1953-1955.; 1846; 1 omslag
  - Stukken betreffende de maatregelen tot het tegengaan van het vervoer per schip van wapens en andere krijgsbenodigdheden, bestemd voor communistisch China en Noord-Korea (vervoersembargo), 1953-1957.; 1847; 1 pak
  - Brief aan het Hoge Commissariaat te Djakarta met een beschouwing over de hinderlijke belangstelling die de Indonesische politie-autoriteiten blijken te hebben voor buitenlandse ambtenaren, 1954.; 1848; 1 stuk
  - Brief aan het Hoge Commissariaat te Djakarta over de viering van de Internationale Vrouwendag te Soerabaja, 1954.; 1849; 1 stuk
  - Brief aan het Hoge Commissariaat te Djakarta over een massa-bijeenkomst en demonstratie op 21 februari 1954 tegen het kolonialisme, met bijlage, 1850; 1 omslag
  - Stukken betreffende het geven van een reactie aan het Hoge Commissariaat te Djakarta over de uitlatingen van Chou En-Lai over de afstand die Peking zou doen van zijn jurisdictie over personen van Chinese bloede die staatsburgers zijn van andere landen, 1954.; 1851; 1 omslag
  - Brief aan het Hoge Commissariaat te Djakarta over de ontevredenheid in kringen van de rechterlijke macht over een door de minister van Justitie genomen beslissing om de vervolgingsambtenaren in positie gelijk te stellen met de rechters, 1955.; 1852; 1 stuk
  - Brief aan het Hoge Commissariaat te Djakarta over het wantrouwen dat leeft bij de Indonesiërs jegens de Nederlanders, 1955.; 1853; 1 stuk
  - Circulaire van 28 juni 1955 van het ministerie van Buitenlandse Zaken over het verlenen van verlof aan Nederlanders tot het vervullen van een functie bij een staat of krijgsdienst waarvan zij de nationaliteit mede bezitten, met geleidebrief, 1854; 1 omslag
  - Brief van J. van der Zwaal aan het Hoge Commissariaat te Djakarta over een gesprek met de eerste secretaris van de ambassade, de heer Hamzah, over de Nieuw-Guinea-kwestie, 1955.; 1855; 1 stuk
  - Circulaire van het ministerie van Buitenlandse Zaken aan alle diplomatieke en consulaire posten over de representatie tijdens vlootbezoeken, met geleidebrief, 1955.; 1856; 1 omslag
  - Stukken betreffende de van het Hoge Commissariaat te Djakarta ontvangen analyses van voorlopige verkiezingsuitslagen voor het parlement in West-Java, 1955-1956.; 1857; 1 omslag
  - Brief aan de tijdelijke zaakgelastigde te Djakarta over de arrestatie van een zekere 'Idris', een notoir lid van de communistische partij, vanwege zijn politieke activiteiten, 1956.; 1858; 1 stuk
  - Staat met de personalia van de belangrijkste ministers van het op 24 maart 1956 aangetreden Indonesische kabinet Sastroamidjojo, met geleidebrief, 1859; 1 omslag
  - Verslag van H.C. Jorissen aan de plaatsvervangend Hoge Commissaris te Djakarta van een bezoek van Franse oorlogsschepen aan Soerabaja van 16-21 maart 1956, 1860; 1 stuk
  - Brief aan de tijdelijk zaakgelastigde te Djakarta over de zetelverdeling in de nieuwe regentschaps- en gemeenteraden in Oost-Java, met bijlage, 1957.; 1861; 1 omslag
  - Brief ontvangen van de consulaire vertegenwoordiger te Palembang over de politieke situatie in Zuid-Sumatra, 1957.; 1862; 1 stuk
  - Circulaire van de tijdelijke zaakgelastigde te Djakarta over het doorzenden van rapporten over de binnenlandse situatie aan de overige consulaire posten van Djakarta, met geleidebrief, 1957.; 1863; 1 omslag
  - Brief van de consulair vertegenwoordiger te Makassar over de militaire verschuivingen bij de lokale staatsgreep, 1957.; 1864; 1 stuk
  - Verslagen van de consulair vertegenwoordiger te Medan over het bezoek op 16 maart 1957 van president Soekarno aan Sumatra's oostkust en de politieke situatie aldaar, 1865; 1 omslag
  - ALGEMEEN, A.
    - Van de verschillende commissariaten in Indonesië ontvangen circulaires, rapporten en verslagen, 1949-1950.; 1866-1870; 5 omslagen
      - Bandung, 1950, 1866
      - Makassar, 1950, 1867
      - Medan, 1949-1950, 1868
      - Palembang, 1950, 1869
      - Semarang, 1950, 1870
    - Verslagen van de Financiële afdeling van het Hoge Commissariaat te Djakarta over de periode januari-februari 1950, 1871; 1 omslag
    - Stukken van het Hoge Commissariaat te Djakarta over het eerste kabinet van de republiek der Verenigde Staten van Indonesië (R.I.S.) en de daarmee samenhangende positie van Nederlandse ambtenaren, 1950.; 1872; 1 omslag
    - Ingekomen en minuten van uitgegane stukken, 1950-1951.; 1873; 1 pak
    - Stukken betreffende de positie, de aanstelling en de werkzaamheden van het personeel van het commissariaat te Soerabaja, 1950-1951.; 1874; 1 pak
    - Register van kennisgevingen tot herkrijgen, behoud en verlies van het Nederlanderschap, 1950-1952.; 1875; 1 deel
    - Register van optie- en verwerpingsverklaringen, 1950-1956.; 1876; 1 deel
    - Agenda's van ingekomen en uitgegane stukken van het geheim archief van het Commissariaat te Soerabaja, 1950-1957.; 1877-1886; 6 omslagen en 4 delen
      - 1950 nr. GS 0001 - nr. GS 0356, 1951 nr. GS 0001 - nr. GS 0784 deel 1950 rapporten nr. 1 - 66 (oud archief), 1950 rapporten nr. 1 - 106, 1877
      - 1950 nr. GS 0201 - nr. GS 0958, deel, 1878
      - 1951 nr. GS 0785 - nr. GS 1759, deel, 1951 rapporten nr. 107 - 210, 1879
      - 1951 nr. GS 1760 - nr. GS 2136, 1952 nr. GS 0001 - nr. GS 0811, deel, 1952 rapporten nr. 211 - 289, 1880
      - 1952 nr. GS 0801 - nr. GS 1397, 1881
      - 1953 nr. GS 0001 - nr. GS 1309, 1882
      - 1954 nr. GS 0001 - nr. GS 1497, 1883
      - 1955 nr. GS 0001 - nr. GS 0959, 1884
      - 1956 nr. GS 0001 - nr. GS 0779, 1885
      - 1957 nr. GS 0001 - nr. GS 0686, 1886
    - Stukken betreffende het bezoek van de Hoge Commissaris A.Th. Lamping en zijn vrouw aan Oost-Java, 1951.; 1887; 1 omslag
    - Agenda's van ingekomen en uitgegane stukken van het Commissariaat te Soerabaja, 1955-1957.; 1888-1908; 21 pakken
      - 1955 nr. 06137 - nr. 08647, 1888
      - 1955 nr. 08648 - nr. 11624, 1889
      - 1955 nr. 11625 - nr. 14194, 1890
      - 1955 nr. 14195 - nr. 16928, 1891
      - 1955 nr. 16929 - nr. 19327, 1892
      - 1955 nr. 19328 - nr. 21599, 1893
      - 1955 nr. 21600 - nr. 24132, 1894
      - 1955 nr. 24133 - nr. 27260, 1895
      - 1955 nr. 27261 - nr. 30016, 1896
      - 1956 nr. 00001 - nr. 02797, 1897
      - 1956 nr. 02798 - nr. 07270, 1898
      - 1956 nr. 07271 - nr. 10128, 1899
      - 1956 nr. 10129 - nr. 12799, 1900
      - 1956 nr. 12800 - nr. 15656, 1901
      - 1956 nr. 15657 - nr. 17283, 1902
      - 1957 nr. 00001 - nr. 02899, 1903
      - 1957 nr. 02900 - nr. 05534, 1904
      - 1957 nr. 05535 - nr. 07829, 1905
      - 1957 nr. 07830 - nr. 10608, 1906
      - 1957 nr. 10609 - nr. 13264, 1907
      - 1957 nr. 13265 - nr. 15816, 1908
  - DIPLOMATIEK EN CONSULAIR RECHT, D.C.
    - Van de Commissariaten van Makassar, Medan en Semarang ontvangen brieven en rapporten over aanvallen op en arrestaties van Nederlanders, 1950.; 1909; 1 omslag
      Openbaarheid beperkt tot 1 januari 2026
    - Reisverslagen van de waarnemend commissaris J. van der Zwaal van het Commissariaat te Soerabaja, 1950-1951.; 1910; 1 omslag
    - Stukken betreffende de politieke verhouding tussen Japan, China en Azië, 1950-1951.; 1911; 1 omslag
    - Verslagen en circulaires van het Hoge Commissariaat te Djakarta over de diplomatieke en consulaire werkzaamheden, 1950-1951.; 1912; 1 omslag
    - Stukken betreffende de conferenties met de waarnemend commissarissen van april 1950-december 1951, 1950-1952.; 1913; 1 pak
    - Rapporten van de waarnemend commissaris voor het Hoge Commissariaat te Djakarta over de eigen werkzaamheden en de politieke situatie op Java, 1950-1952.; 1914-1915; 2 pakken
      - 1950-1951, nr. 001 - nr. 100, 1914
      - 1951-1952, nr. 101 - nr. 200, 1915
    - Stukken betreffende de hulpverlening en het brengen van bezoeken aan Nederlandse gedetineerden en de verslaggeving hiervan, 1950-1957.; 1916-1919; 2 pakken en 2 omslagen
      - 1950-1951, 1916
        Openbaarheid beperkt tot 1 januari 2027
      - 1950-1953, 1917; pak
      - 1951-1957 map I, 1918
      - 1951-1957 map II, 1919; pak
    - Rapportage aan het Hoge Commissariaat te Djakarta over de opkomende anti-Amerikaanse stemming, 1951.; 1920; 1 omslag
    - Rapporten van J. van der Zwaal aan het Hoge Commissariaat te Djakarta, 1951.; 1921-1922; 2 omslagen
      - Over de werkzaamheden in het weekend van 9-11 november 1951, 1921
      - Van een bezoek van de heer T.G.R. Sukawati, oud-president van de vroegere staat Oost-Indonesië, 1922
    - Stukken betreffende het onderzoek naar de administratie en de tijdelijke overname van de taak van de Nederlandse Gravendienst te Soerabaja, 1951-1952.; 1923; 1 pak
  - ECONOMIE, E.
    - Stukken betreffende de politieke onveiligheid ten aanzien van Nederlandse landbouwondernemingen gepaard gaande met rampokpartijen en landonteigeningen, 1950-1951.; 1924; 1 pak
  - JURIDISCHE ZAKEN, J.
    - Stukken betreffende de behandeling van het vraagstuk van het optierecht, bedoeld voor Indo-Europeanen en andere minderheidsgroepen die bij de soevereiniteitsoverdracht aan Indonesië de keuze konden maken tussen het Nederlandse of Indonesische staatsburgerschap, 1950-1951.; 1925; 1 omslag
    - Stukken betreffende het geven van opmerkingen naar aanleiding van het schrijven van de Hoge Commissaris van 9 oktober 1951 over de van Nederlandse zijde te nemen maatregelen teneinde de oplossing van het Indo-Europese vraagstuk te bevorderen, 1926; 1 omslag
    - Staten met namen van in Indonesië gedeserteerde, vermiste en overleden Nederlandse militairen, 1951.; 1927; 1 omslag
  - POLITIEKE ZAKEN EN VEILIGHEIDSTOESTAND IN OOST-JAVA, P.
    - Circulaires van het Hoge Commissariaat te Djakarta aan de minister voor Uniezaken en Overzeese Rijksdelen met overzichten van moordaanslagen en vexaties van Nederlanders in Indonesië, 1950-1951.; 1928; 1 pak
    - Circulaires van het Hoge Commissariaat te Djakarta over de politieke situatie op Java, 1950-1951.; 1929; 1 omslag
    - Stukken betreffende de 'Kajumas-affaire', een rampok bij de onderneming Kajumas door een bewapende groep, 1950-1952.; 1930; 1 omslag
    - Stukken betreffende de politieke onveiligheid in Oost-Java en in het bijzonder in Soerabaja, gepaard gaande met moorden en roofovervallen op Nederlanders, 1950-1955.; 1931-1935; 3 omslagen 2 pakken
      - 1950-1951, 1931
      - 1950-1951, 1932; pak
      - 1950-1951, 1933; pak
      - 1950-1955, 1934
      - 1951-1954, 1935
    - Stukken betreffende het geven van opmerkingen op de richtlijnen van het Hoge Commissiariaat te Djakarta voor de hulpverlening, die door de Nederlandse vertegenwoordiging kan worden verleend aan Nederlandse preventief gedetineerden, 1951-1952.; 1936; 1 omslag
  - REPUBLIEK INDONESIË, R.
    - Circulaire van 3 oktober 1950 van het Hoge Commissariaat te Djakarta met een overzicht van wat er is besproken in de Indonesische Volksvertegenwoordiging in september 1950, 1937; 1 stuk
    - Stukken betreffende binnenlandse politieke aangelegenheden, 1950-1951.; 1938; 1 omslag
    - Stukken betreffende de politieke verhouding met Nederland, 1950-1951.; 1939; 1 omslag
    - Circulaires van het Hoge Commissariaat te Djakarta over de ontwikkeling van het communisme in Indonesië omstreeks 1950, 1950-1951.; 1940; 1 pak
    - Stukken betreffende de totstandkoming van verslagen van J. van der Zwaal van bezoeken van president Soekarno aan Oost-Java, 1951.; 1941; 1 omslag
  - SOCIALE ZAKEN, S.O.C.
    - Stukken betreffende de arbeidsverhoudingen tussen werkgevers, werknemers en vakverenigingen, 1950-1951.; 1942; 1 omslag
    - Brief aan de Garantiewetcommissie te Djakarta over de afvloeiing van veel Nederlands personeel bij het Marine Etablissement (M.E.), 1951.; 1943; 1 omslag
  - VOORLICHTING, V.
    - Publicaties van het Hoge Commissariaat te Djakarta met voorlichting over politieke en godsdienstige kwesties, 1950.; 1944; 1 omslag